---
title: "Farmacocinética poblacional en el manejo empírico de infecciones en pacientes con neoplasias hematológicas y neutropenia febril posquimioterapia"
author: "Daniel Parra González"
date: "12 de junio de 2021"
encoding: 'UTF-8'
output: 
  revealjs::revealjs_presentation:
    reveal_plugins: ["menu"]
    reveal_options:
      menu: 
        side: left
    theme: white
    highlight: pygments
    center: true
    self_contained: false
    transition: fade
    includes:
      in_header: "./www/header_report.html"
    css: "./www/ministerio_estilo.css?20210611"
institution: Universidad Nacional de Colombia (UNAL)
---

```{r setup, include=FALSE}
require(knitr)
require(htmltools)
require(tidyverse)
require(plotly)
suppressMessages(library(dplyr))
knitr::opts_chunk$set(echo = FALSE)
knitr::opts_chunk$set(warning = FALSE, message = FALSE)
```

## Introducción {data-background-image="./www/FONDOPRESENTACION.png"}

This is an R Markdown presentation. Markdown is a simple formatting syntax for authoring HTML, PDF, and MS Word documents. For more details on using R Markdown see <http://rmarkdown.rstudio.com>.

When you click the **Knit** button a document will be generated that includes both content as well as the output of any embedded R code chunks within the document.

# Objetivos {data-background-image="./www/FONDOPRESENTACION.png"}

* **Objetivo General**: Identificar covariables relacionadas a cambios fisiopatológicos en individuos con neutropenia febril posquimioterapia, que expliquen la variabilidad interindividual en los parámetros farmacocinéticos de cefepime y vancomicina en el tratamiento empírico de infecciones en estos individuos.

* **Objetivos Específicos**: 
    + Estimar modelos de farmacocinética poblacional para cefepime y vancomicina obtenidos en el marco de los estudios realizados en pacientes con neoplasias hematológicas y neutropenia febril posquimioterapia del Instituto Nacional de Cancerología.
    + Analizar el efecto de diversos factores fisiológicos y patológicos en la farmacocinética de cefepime y vancomicina, con el fin de desarrollar un modelo farmacocinético final con covariables.
    + Establecer la capacidad predictiva del modelo farmacocinético poblacional final mediante procedimientos de evaluación interna.
    + Analizar diversos regímenes de dosificación en cuanto a su capacidad de obtener concentraciones de los antibióticos en un margen terapéutico adecuado, de acuerdo a indicadores PK-PD previamente definidos.
    + Contrastar diferentes recomendaciones de dosis inicial en el tratamiento empírico de infecciones en pacientes con neutropenia febril, teniendo en cuenta las covariables identificadas, y posibles patrones de resistencia bacteriana.


# Metodología

## Índices PK-PD {data-background-image="./www/FONDOPRESENTACION.png"}

```{r PerfilPlasmatico1, out.width='90%', out.height='32rem'}
tags$div(
  img(
    src = normalizePath(file.path('figures', '002_perfil_plasmatico.png')),
    width = '72%',
    alt = 'Perfil plasmático - indice PK/PD'
  ),
  p(class = 'caption', 'Figura xx. Perfil plasmático')
)
```

## Índices PK-PD {data-background-image="./www/FONDOPRESENTACION.png"}

```{r PerfilPlasmatico2, out.width='90%'}
tags$div(class = 'row',
         tags$div(class = 'column', width = "40%", img(src = normalizePath(
           file.path('figures', '003_PTA_1.png')
         )),
         p(class='caption', 'Figura xx. PTA50 vs MIC')
         ),
         tags$div(class = 'column', width = "40%", img(src = normalizePath(
           file.path('figures', '004_PTA_2.png')
         )),
         p(class='caption', 'Figura xx. fT>MIC vs MIC')
         ))
```

## Predicciones individuales vs poblacionales {data-background-image="./www/FONDOPRESENTACION.png"}

```{r ComparacionPredicciones, out.width='70%', out.height='32rem', cache=FALSE, fig.align='center'}
readRDS(file.path('figures', '001_prediccicionesComparacion.rds'))
```

## Residuales individuales vs poblacionales {data-background-image="./www/FONDOPRESENTACION.png"}
```{r ComparacionResiduales, out.width='100%', out.height='32rem', cache=FALSE, fig.align='center'}
readRDS(file.path('figures', '010_residualesComparacion.rds'))
```

# Resultados

## Slide with R Output {data-background-image="./www/FONDOPRESENTACION.png"}

```{r cars, echo = TRUE}
summary(cars)
```
# Conclusiones {data-background-image="./www/FONDOPRESENTACION.png"}

# Agradecimientos

## Muchas Gracias {data-background-image="./www/FONDOPRESENTACION.png"}
